臺灣高等法院臺中分院刑事判決       100年度上訴字第2208號
上  訴  人
即  被  告  王誌隆
上列上訴人因搶奪等案件，不服臺灣臺中地方法院100年度訴字
第2021號中華民國100年9月7日第一審、判決（起訴案號：臺灣
臺中地方法院檢察署100年度偵字第2822、4628號），提起上訴
，本院判決如下：
    主  文
上訴駁回。
    理  由
一、按依刑事訴訟法第350條、第361條、第362條、第367條規定
    ，不服地方法院之第一審判決而上訴者，須提出上訴書狀，
    並應敘述具體理由，為上訴必備之程式；其所提出之書狀未
    敘述上訴理由，或僅曾以言詞陳述上訴理由者，均應於上訴
    期間屆滿後20日內補提理由書於第一審法院。第一審法院經
    形式審查，認逾期未補提上訴理由者，應定期間先命補正；
    逾期未補正者，為上訴不合法律上之程式，應以裁定駁回。
    倘已提出上訴理由，但所提非屬具體理由者，則由第二審法
    院以上訴不合法律上之程式，判決駁回。而所謂具體理由，
    必係依據卷內既有訴訟資料或提出新事證，指摘或表明第一
    審判決有何採證認事、用法或量刑等足以影響判決本旨之不
    當或違法，而構成應予撤銷之具體事由，始克當之（例如：
    依憑證據法則具體指出所採證據何以不具證據能力，或依憑
    卷證資料，明確指出所為證據證明力之判斷如何違背經驗、
    論理法則）；倘僅泛言原判決認定事實錯誤、違背法令、量
    刑失之過重或輕縱，而未依上揭意旨指出具體事由，或形式
    上雖已指出具體事由，然該事由縱使屬實，亦不足以認為原
    判決有何不當或違法者（例如：對不具有調查必要性之證據
    ，法院未依聲請調查亦未說明理由，或援用證據不當，但除
    去該證據仍應為同一事實之認定），皆難謂係具體理由，俾
    與第二審上訴制度旨在請求第二審法院撤銷、變更第一審不
    當或違法之判決，以實現個案救濟之立法目的相契合，並節
    制濫行上訴（最高法院97年度臺上字第892號判決意旨參照
    ）。
二、上訴人即被告上訴意旨略以：原判決指出「上訴人即被告王
    誌隆於偵查中、原審行準備程序及審理中均坦承犯行，節省
    不必要之調查資源，足見尚有悔意。」顯見被告於犯案後具
    有悔意。然原判決關於被告所犯之普通搶奪罪所量處之刑卻
    太重，令其難以甘服。且如上述所陳及被告在犯案後將於被
    害之物品歸還，對被害人所生之危險及損害降到最低，即希
    望法官能給以從輕量刑。但原判決未臻完善，並未給予最低
    適當刑度。爰請求撤銷原判決並予以重新審理云云。
三、經查：
(一)、被告王誌隆因不服地方法院之第一審判決而於民國100年10
    月13日向原審法院具狀提出上訴理由書狀敘明上訴理由，依
    刑事訴訟法第361條第2項條文、立法修正理由及上開最高法
    院判決意旨，被告倘已提出上訴理由，但所提非屬具體理由
    者，由第二審法院以上訴不合法律上之程式，以判決駁回之
    。至於上訴理由是否具體，係屬第二審法院審查範圍，則不
    在命補正之列（參見法院辦理刑事訴訟案件應行注意事項第
    162點），合先敘明。
(二)、原審判決就認定被告王誌隆犯罪所憑之證據，已經詳細調查
    審酌，經核無違證據及論理法則。就量刑方面，亦已審酌被
    告犯罪之一切情狀而量處其刑，尚屬妥適，並無過重或過輕
    之情形。被告提起上訴，固具備形式上之理由。惟按刑罰之
    量定，係屬法院自由裁量之職權行使，應審酌刑法第57條所
    列各款事由及一切情狀，為酌量輕重之標準，並非漫無限制
    ；量刑輕重係屬事實審法院得依職權自由裁量之事項，苟已
    斟酌刑法第57條各款所列情狀而未逾越法定刑度，不得遽指
    為違法；且在同一犯罪事實與情節，如別無其他加重或減輕
    之原因，下級審量定之刑，亦無過重或失輕之不當情形，則
    上級審法院對下級審法院之職權行使，原則上應予尊重（最
    高法院72年臺上字第6696號、75年臺上字第7033號判例及85
    年度臺上字第2446號判決意旨參照）。原審以被告罪證明確
    ，審酌被告王誌隆有竊盜、詐欺、施用第一、二級毒品等前
    科，其正值壯年，未思以正當途徑且憑藉勞力獲取財物，竟
    因缺錢花用即多次行竊、行搶他人財物，犯罪之動機、目的
    均僅為圖得一己之私利，對被害人造成財產上損害，危害社
    會治安非輕，而每次均由共犯吳芳慶下手行竊、行搶所犯情
    節較重，犯罪所得財物之價值，並參酌被告係國中畢業之智
    識程度，與犯罪後坦承犯行，態度尚稱良好等一切情狀，量
    處如附表編號一至六所示之刑，並定其應執行刑為有期徒刑
    2年8月。原審已斟酌刑法第57條各款所列情狀而未逾越法定
    刑度，難認有何不當之處，亦符合「罰當其罪」之原則，並
    無輕重失衡之情形。
四、綜上所述，上訴人並未依據卷內之訴訟資料，指摘原審判決
    有何足以影響判決本旨之不當或違法，構成應予撤銷之具體
    事由，乃徒憑己意漫指原審判決不當，自不足以動搖原判決
    認定犯罪事實及量刑之基礎，難認係具體理由，其上訴顯然
    違背法律上之程式，爰不經言詞辯論，判決駁回其上訴。
據上論斷，應依刑事訴訟法第367條前段、第372條，判決如主文
。
中    華    民    國     100  年    10    月    31    日
            刑事第八庭  審判長法  官  廖  柏  基
                              法  官  李  雅  俐
                              法  官  簡  源  希
以上正本證明與原本無異。
搶奪罪部分得上訴；竊盜罪部分不得上訴。
如不服本判決應於收受送達後十日內向本院提出上訴書狀，其未
敘述上訴之理由者，並得於提起上訴後十日內向本院補提理由書
（均須按他造當事人之人數附繕本）「切勿逕送上級法院」。
                              書記官  李  宜  珊
中    華    民    國     100  年    10    月    31    日
附表：
┌──┬────┬───────┬────────────────┐
│編號│犯罪事實│所犯法條及罪名│         主         文          │
├──┼────┼───────┼────────────────┤
│一  │原判決犯│刑法第325條第1│王誌隆共同犯搶奪罪，累犯，處有期│
│    │罪事實欄│項之普通搶奪罪│徒刑壹年。                      │
│    │一之(二)所│。            │                                │
│    │示      │              │                                │
├──┼────┼───────┼────────────────┤
│二  │原判決犯│刑法第320條第1│王誌隆共同犯竊盜罪，累犯，處有期│
│    │罪事實欄│項之普通竊盜罪│徒刑肆月。                      │
│    │一之(三)所│。            │                                │
│    │示      │              │                                │
├──┼────┼───────┼────────────────┤
│三  │原判決犯│刑法第320條第1│王誌隆共同犯竊盜罪，累犯，處有期│
│    │罪事實欄│項之普通竊盜罪│徒刑伍月。                      │
│    │一之(四)所│。            │                                │
│    │示      │              │                                │
├──┼────┼───────┼────────────────┤
│四  │原判決犯│刑法第320條第1│王誌隆共同犯竊盜罪，累犯，處有期│
│    │罪事實欄│項之普通竊盜罪│徒刑肆月。                      │
│    │一之(五)所│。            │                                │
│    │示      │              │                                │
├──┼────┼───────┼────────────────┤
│五  │原判決犯│刑法第325條第1│王誌隆共同犯搶奪罪，累犯，處有期│
│    │罪事實欄│項之普通搶奪罪│徒刑拾月。扣案之黑色棒球帽壹頂，│
│    │一之(六)所│。            │沒收。                          │
│    │示      │              │                                │
├──┼────┼───────┼────────────────┤
│六  │原判決犯│刑法第320條第1│王誌隆共同犯竊盜罪，累犯，處有期│
│    │罪事實欄│項之普通竊盜罪│徒刑肆月。                      │
│    │一之(七)所│。            │                                │
│    │示      │              │                                │
└──┴────┴───────┴────────────────┘